【裁判字號】    97,訴,1387
【裁判日期】    971031
【裁判案由】    毒品危害防制條例
【裁判全文】
臺灣基隆地方法院刑事判決              97年度訴字第1387號
公  訴  人  臺灣基隆地方法院檢察署檢察官
被      告  乙○○
                    （現另案於臺灣基隆監獄執行中）
上列被告因毒品危害防制條例案件，經檢察官提起公訴（97年度
毒偵字第2234號），於本院準備程序進行中，被告就被訴之事實
為有罪之陳述，本院合議庭乃裁定由受命法官依簡式審判程序獨
任進行審理，並判決如下：
    主  文
乙○○施用施用第一級毒品，累犯，處有期徒刑柒月。
    事  實
一、乙○○前因施用第二級毒品案件，經觀察、勒戒後，認無繼
    續施用毒品之傾向，於民國89年3月29 日釋放出所，並由臺
    灣基隆地方法院檢察署檢察官於89年3月28日，以89 年度毒
    偵字第939號為不起訴處分確定。觀察勒戒執行完畢5年內又
    犯施用第一、二級毒品案件，經臺灣高等法院於93年12月9
    日以93年度上訴字第2377號判決判處應執行有期徒刑1年5月
    確定，於94年12月8日假釋並付保護管束，管束期間至95年4
    月30日，未經撤銷假釋，其未執行之刑以已執行論而執行完
    畢；又因施用第一級毒品案件，經本院於96年3月30 日以95
    年度訴字第733號判決判處有期徒刑8月確定，嗣經本院以96
    年度聲減字第632號裁定減刑為有期徒刑4月確定，於96年9
    月16日縮刑期滿執行完畢。又因傷害案件，經本院於97年1
    月8日以97年度基簡字第1372號判決判處有期徒刑3月，減為
    有期徒刑1月又15日確定，於97年2月14日易科罰金執行完畢
    。詎乙○○猶不知戒斷毒癮，復基於施用第一級毒品海洛因
    之犯意，於同97年8月7日下午7、8時許，在基隆市○○路中
    油加油站公廁內，以注射針筒注射方式，非法施用第一級毒
    品海洛因1次。嗣於同年8月8日下午5時45分，在基隆市○○
    路、信六路口為警盤，因其未帶身分證件，隨同員警返回派
    出所，經員警悉查其係毒品列管人口，經乙○○同意採驗其
    尿液結果呈嗎啡、可待因陽性反應，而悉上情。
二、案經基隆市警察局第二分局報告臺灣基隆地方法院檢察署檢
    察官偵查起訴。
    理  由
一、程序事項：
    本件被告乙○○所犯者非為死刑、無期徒刑、最輕本刑為3
    年以上有期徒刑之罪或高等法院管轄第一審案件，其於準備
    程序進行中，先就被訴事實為有罪之陳述，經告知其簡式審
    判程序之旨，並聽取公訴人、被告之意見後，本院依刑事訴
    訟法第273條之1第1 項之規定，裁定由受命法官獨任進行簡
    式審判程序，合先敘明。
二、認定事實所依據之證據及理由：
    (一)被告自白：被告於本院審理中自白確有於上開時、地施用
      第一級毒品海洛因1次之犯行事實，其任意自白核與下列
      事證相符，應堪採為證據。
    (二)尿液檢驗結果：
      臺灣尖端先進生技醫藥股份有限公司濫用藥物檢驗報告乙
      紙（附於偵查卷第4 頁），足證經被告同意採集其尿液送
      驗結果呈嗎啡（5930ng/ml）、可待因（310ng/ml）陽性
      反應。
    (三)臺灣高等法院被告全國前案紀錄表附卷可參，足認被告確
      有如事實所載之觀察、勒戒及徒刑執行等事實。
    (四)上開補強證據已足資擔保被告於本院審理時所為之上開任
      意性自白具有相當程度之真實性，而得使本院確信被告前
      述自白之犯罪事實確屬真實，從而依刑事訴訟法第156 條
      第1 項「被告之自白，非出於強暴、脅迫、利誘、詐欺、
      疲勞訊問、違法羈押或其他不正之方法，且與事實相符者
      ，得為證據。」及第2 項「被告或共犯之自白，不得作為
      有罪判決之唯一證據，仍應調查其他必要之證據，以察其
      是否與事實相符。」規定，本院自得依被告前述自白及各
      該補強證據認定被告確有施用第一級毒品海洛因1 次之犯
      行。本件事證明確，被告之犯行堪以認定。
三、論罪及科刑之理由：
  (一)查海洛因係毒品危害防制條例所列管之第一級毒品，此為該
    條例第2條第2項第1 款所明定。核被告所為，係犯毒品危害
    防制條例第10條第1項之施用第一級毒品罪。被告持有第一
    級毒品海洛因以供其施用，其持有之低度行為，應為其施用
    之高度行為所吸收，不另論罪。
  (二)被告曾有如事實欄所載之犯罪科刑及刑之執行情形，此有臺
    灣高等法院被告前案紀錄表在卷可稽，其於有期徒刑執行完
    畢後，5 年以內，故意再犯本起最重本刑有期徒刑以上之罪
    ，為累犯，應依刑法第47條第1 項規定，就其所犯各罪分別
    加重其刑。
  (三)爰審酌立法院於86年10月30日三讀通過於87年5月20 日公布
    ，同年月22日生效之毒品危害防制條例，該條例對於施用毒
    品之被告改以治療、矯治為目的，非重在處罰，是被告違反
    本罪實係基於「病患性」行為，而對他人甚少損害，然被告
    前曾因施用毒品，經送觀察、勒戒及徒刑執行，有上開前案
    紀錄表為憑，素行非佳，經警查獲後仍未戒絕，再衡量被告
    其餘犯罪之動機、目的、犯罪時所受之刺激、犯罪之手段、
    犯人之生活狀況、品行、智識程度、犯罪所生之危險或損害
    、犯罪後之態度等一切情狀，判處如主文所示之刑。
四、據上論斷，應依刑事訴訟法第273條之1第1項、第299條第1
    項前段，毒品危害防制條例第10條第1項、第23條第2項、刑
    法第11條前段、第47條第1項，判決如主文。
本案經檢察官甲○○到庭執行職務。
中    華    民    國    97    年    10    月    31    日
                  刑事第三庭法    官  林淑鳳
以上正本證明與原本無異。
如不服本判決應於收受本判決後10日內向本院提出上訴書狀，其
未敘述上訴理由者，並得於提起上訴後10日內向本院補提理由書
狀（均須按他造當事人之人數附繕本）「切勿逕送上級法院」。
中    華    民    國    97    年    11    月    4     日
                            書 記 官  王靜敏
附錄論罪法條：
毒品危害防制條例第10條第1項
施用第一級毒品者，處 6 月以上 5 年以下有期徒刑。
施用第二級毒品者，處 3 年以下有期徒刑。


司法院資訊處製作；財團法人民間司法改革基金會備份。
